---
title: "02_prueba_obs_nopress"
author: "Pao"
date: "8/15/2019"
output: html_document
---

```{r setup, include=FALSE}
knitr::opts_chunk$set(echo = TRUE)
library(data.table)
library(dplyr)
library(metR)
library(patchwork)
library(ggplot2)
```

## Asimilación de observaciones sin presión en la estación.

Hice una prueba de asimilación (variación, solo GSI) con las siguientes observaciones:

| lat | lon | elev | estación | fecha | temp | humead | u | v | press |
|--|--|--|--|--|--|--|--|--|--|
| -30.87 | -63.85 | 65.153 | TEST | 20181120210000 | 33.397 | 0.00795423 | -1.41525 | -4.72159 | 100000000000 |
| -31.00 | -64.00 | 65.153 | TEST | 20181120210000 | 33.397 | 0.00795423 | -1.41525 | -4.72159 | 100000 |

La primera es un registro sin observación de presión en la estación (1e11 corresponde a NA) y es codificado en el prepBUFR como 187 (para t y q) o 287 (para u y v). El segundo registro es igual pero en este caso tiene la obvservación de presión (1000 hPa) y se codifica como 181 y 281 respectivamente. 

Se cambió la configuracón de GSI para que permita la asimilación de observaciones tipo 187 y 287 (usage = 1 en el archivo convinfo) y la tabla de errores correspondiente (archivo errtable).



### Diag files

En el archivo diag generado se ve lo siguiente:

```{r echo=FALSE}
diag <- fread("E1/test/test.csv") %>% 
  .[, c("V2", "V4") := NULL]

colnames(diag) <- c("var", "stationID", "type", "dhr", "lat", "lon", "pressure", "usage.flag", "obs", "obs.guess", "obs2", "obs.guess2", "rerr")
  
knitr::kable(diag)
```

Las primeras 4 lineas corresponde al registro con presión presente. Es interesante ver que a pesar de que se pidió que se asimile la observación de humedad, está marcada como que no se usa (tal vez porque el error es muy grande?).
El resto, corresponde al registro sin presión. Se ve que en la columna correspondiente el valor es 1e11. De todo este registro parece que solo asimila la temperatura.

Me surgen las siguientes dudas:

- Los valores de los errores para t, q y uv son muy grandes y no tienen sentido, ¿que está haciendo GSI?
- En ambas observaciones de uv, el valor de la presión es distinto al del restro del registro. En el primer registro devería ser 1000 hPa pero aparece como 957 hPa, en el segundo registro debería ser 1.00e+11 pero es 970 hPa. Algo raro hace GSI.
- Porque no asimila la obs de uv del segundo registro? Sobre todo porque está inventando un valor para la presión, qué le falta?



### fit_xxx files

Los archivos fit_xxx contienen información resumen sobre las observaciones (cuantas se asimilan y rechazan por tipo y nivel,  el bias, rms, etc.). En el caso de la temperatura solo cuenta 1 observación asimilada tipo 181 sin noticias de la observación 187. Sin embargo al revisar la cantidad de observaciones leidas dice 2, y también dice que se queda con 2. Esto me ahace pensar que los archivos fit de temperatura no están preparados para guardar información de observaciones que normalmente no se asimilan.

Lo mismo ocurre con el fit asociado a la humedad. Por suerte el fit de la presión muestra lo esperado (una obs asimilada tipo 181 y una obs rechazada tipo 187). El fit del viento muestra ambas observaciones (181 y 187) y supuestamente las asimila a las dos!



### Analisis y guess

Veamos como se modifican los campos de las variables. Primero lo primero: debería haber asimilado solo el registro 187/287 para poder medir el impacto asociado solo a ese tipo de observación. 

Lo más notorio es que el impacto parece generarse en todo el dominio. 

> Revisar escalas de localización

En el caso de la perturbación de la temperatura, es ligeramente asimétrica y espero que eso se deba a que hay dos observaciones asimiladas que están alejadas unos 50 km entre si. Mientras que en la perturbación de la pasa de aire seco, es super simétrica y solo hay una observación a asimilar. 

```{r echo=FALSE}
# Recorto el dominio y las variables para trabajar mejor

files <- Sys.glob("E1/test/*.nc")

model <- lapply(files, function(f) { 
  ReadNetCDF(f, vars = c("T", "MU"),
                  subset = list(bottom_top = 1:5)) %>% 
    .[, model := gsub(".nc", "", basename(f))]
  }) %>% 
  rbindlist()

dcast(model, bottom_top + south_north + west_east ~ model, value.var = "T") %>% 
  .[bottom_top == 1] %>% 
  ggplot(aes(west_east, south_north)) + 
  geom_contour_fill(aes(z = (ana - guess))) +
  scale_fill_viridis_c() +
  coord_fixed() +
  labs(title = "ana-guess en la perturbación de \nla temperatura potencial \n(theta-t0 en K)") +

dcast(model, bottom_top + south_north + west_east ~ model, value.var = "MU") %>% 
  .[bottom_top == 1] %>% 
  ggplot(aes(west_east, south_north)) + 
  geom_contour_fill(aes(z = (ana - guess))) +
  scale_fill_viridis_c() +
  coord_fixed() +
  labs(title = "ana-guess en la perturbación de \nla de la masa de aire seco (Pa)") 

```


```{r echo=FALSE}
model <- lapply(files, function(f) { 
  ReadNetCDF(f, vars = c("U"),
                  subset = list(bottom_top = 1:5)) %>% 
    .[, model := gsub(".nc", "", basename(f))]
  }) %>% 
  rbindlist()

dcast(model, bottom_top + south_north + west_east_stag ~ model, value.var = "U") %>% 
  .[bottom_top == 1] %>% 
  ggplot(aes(west_east_stag, south_north)) + 
  geom_contour_fill(aes(z = (ana - guess))) +
  scale_fill_viridis_c() +
  coord_fixed() +
  labs(title = "ana-guess en el viento zonal") 

```

### Asimilación con un único registro 187/287

No hay diferencia en el analisis porque pareciera que no asimila nada. Lo fit muestran que lee observaciones y "se las queda" pero no hay estadística. En el caso del diag las marca para usar pero parece que luego cambia de idea. 

```{r eval=FALSE, include=FALSE}
# Recorto el dominio y las variables para trabajar mejor

files <- Sys.glob("E1/test/*.nc")

model <- lapply(files, function(f) { 
  ReadNetCDF(f, vars = c("T", "MU"),
                  subset = list(bottom_top = 1:5)) %>% 
    .[, model := gsub(".nc", "", basename(f))]
  }) %>% 
  rbindlist()

model[bottom_top == 1] %>% 
  dcast(bottom_top + south_north + west_east ~ model, value.var = "MU") %>% 
  ggplot(aes(west_east, south_north)) + 
  geom_contour(aes(z = (ana187 - guess))) +
  scale_fill_viridis_c() +
  coord_fixed() +
  labs(title = "ana-guess en la perturbación de \nla temperatura potencial \n(theta-t0 en K)") 

model <- lapply(files, function(f) { 
  ReadNetCDF(f, vars = c("U"),
                  subset = list(bottom_top = 1:5)) %>% 
    .[, model := gsub(".nc", "", basename(f))]
  }) %>% 
  rbindlist()

dcast(model, bottom_top + south_north + west_east_stag ~ model, value.var = "U") %>% 
  .[bottom_top == 1] %>% 
  ggplot(aes(west_east_stag, south_north)) + 
  geom_contour(aes(z = (ana187 - guess))) +
  scale_fill_viridis_c() +
  coord_fixed() +
  labs(title = "ana-guess en el viento zonal") 
```

Por la asimetría que se ve en la diferencia entre el analisis y el guess en la perturbación de la temperatura, me animo a decir que se asimilaron las observaciones 187 y 287 pero es raro que al asimilar solo esas, no da nada. 
