---
title: "Diferencias entre experimentos"
output: html_document
---

```{r setup, include=FALSE}
knitr::opts_chunk$set(
	echo = FALSE,
	message = FALSE,
	warning = FALSE,
	cache = TRUE
)
library(tidyverse)
library(lubridate)
library(data.table)
library(metR)
library(reticulate)
library(patchwork)

map <- rnaturalearth::ne_states(country = c("argentina", "Brazil", "Chile", "Uruguay", "Paraguay", "Bolivia"), returnclass = "sf")

coord <- ReadNetCDF("analisis/mucape/mcape_ana_E3_20181120180000.nc", vars = c(lon = "XLONG")) %>% 
  .[, lat := ReadNetCDF("analisis/mucape/mcape_ana_E3_20181120180000.nc", vars = c(lat = "XLAT"))$lat]

geom_mapa <- function() {
  geom_sf(data = map, fill = NA, color = "black", size = 0.2, inherit.aes = FALSE)
}

exp <- c(E3 = "CONV+AUT",
         E4 = "CONV",
         E5 = "AUT",
         E6 = "SATWND")

init_fcst = c("2018-11-22 00:00:00" = "Init time = 00Z",
              "2018-11-22 06:00:00" = "Init time = 06Z")
```

## precipitación

```{r}
files <- Sys.glob("../datosmunin2/IMERG_20181122/*")

pp_imerg <- lapply(files, function(f) {
  date <- str_extract(str_extract(f, "\\d{8}-"), "\\d{8}")
  start <- str_extract(str_extract(f, "S\\d{6}"), "\\d{6}")
  end <- str_extract(str_extract(f, "E\\d{6}"), "\\d{6}")
  
  pp <- ReadNetCDF(f, vars = c(pp = "Grid/precipitationCal"), subset = list("Grid/lon" = -80:-50, 
                                                                            "Grid/lat" = -45:-15)) %>% 
    .[, start_date := ymd_hms(paste(date, start))] %>% 
    .[, end_date := ymd_hms(paste(date, end))] %>% 
    .[]
}) %>% 
  rbindlist() %>% 
  setnames(c("Grid/lon", "Grid/lat"), c("lon", "lat"))

pp_imerg_acum <- pp_imerg[start_date %between% c(as_datetime("2018-11-22 06:00:00"), as_datetime("2018-11-23 11:30:00")), 
                          .(pp = sum(pp)), by = .(lon, lat)]
```

```{r}
# fcsts <- expand_grid(fcsts = c("20181121210000", "20181122000000", "20181122030000", "20181122060000"),
fcsts <- expand_grid(fcsts = c("20181122000000", "20181122060000"),                     
                     exp = c("E4", "E5", "E6"))

pp <- lapply(seq_len(nrow(fcsts)), function(f) {
  
  tmp <- ReadNetCDF(paste0("analisis/pp_acum_", fcsts[f, 2], "_fcst", fcsts[f, 1], ".nc"), vars = c(pp = "__xarray_dataarray_variable__",
                                                                                                    lon = "XLONG",
                                                                                                    lat = "XLAT")) %>% 
    .[, init_date :=  ymd_hms(fcsts[f, 1])] %>% 
    .[, exp := fcsts[f, 2]] %>%  
    .[]
}) %>% 
  rbindlist()

pp_inter <- pp[, interp::interp(lon, lat, pp, output = "points", xo = pp_imerg_acum$lon, yo = pp_imerg_acum$lat), 
               by = .(init_date, exp)] %>% 
  setnames(c("x", "y", "z"), c("lon", "lat", "pp"))
```

```{r, fig.height=12, dpi=300}
pp_inter %>% 
  .[, init_date := factor(init_date)] %>% 
  # .[init_date == unique(init_date)[2] | init_date == unique(init_date)[4]] %>% 
  ggplot(aes(lon, lat)) +
  geom_contour_fill(aes(z = pp), breaks = seq(10, 300, 50), na.fill = 0) +
  scale_fill_gradient("FCST", low  = "white", high = "black",
                      # limits = c(0, 350),
                      oob = scales::squish,
                      breaks = seq(0, 300, 50),
                      guide = guide_colorstrip(barwidth = 7,
                                               barheight = 0.7)) +
  geom_contour(data = pp_imerg_acum, aes(z = pp, color = ..level..), 
               breaks = seq(0, 300, 50),
               size = 1) +
  scale_color_viridis_c("IMERG", direction = -1,
                        breaks = seq(0, 300, 50),
                        guide = guide_colorstrip(inside = TRUE,
                                                 barwidth = 7,
                                                 barheight = 0.8)) +
  geom_mapa() +
  coord_sf(xlim = range(coord$lon), ylim = range(coord$lat)) +
  facet_grid(exp ~ init_date, labeller = labeller(exp = exp,
                                                  init_date = init_fcst)) +
  labs(title = "Accumulated precipitation",
       subtitle = "11/22 06Z to 11/23 12Z",
       x = "Longitude",
       y = "Latitude") +
  theme_minimal() +
  theme(legend.position = "bottom",
        panel.grid = element_line(linetype = 3))
```
La diferencia entre los campos de precipitación acumulada entre las 06Z del 22/11 y las 12Z del 23/11 de los distintos experimentos da cuenta del impacto de los distintos set de observaciones. En todos los casos se resta el supuesto "bueno" con el supuesto "malo":

- SATWND_AUT --> impacto de observaciones de viento derivadas de satleíte.
- SATWND_CONV --> impacto de observaciones de viento derivadas de satleíte y estaciones automáticas en conjunto.
- AUT_CONV --> impacto de observaciones de estaciones automáticas.

El "control" corresponde al experimento CONV donde solo  se asimilaron las observaciones del prepBUFR original. Valores positivos indican las observaciones nuevas generam mayor precipitación.

Las mayores diferencias se observan en SATWND_CONV y AUT_CONV mientras que SAT_AUT muestra magnitudes menores. Esto muestra que el impacto de las observaciones de estaciones automáticas es mucho mayor en comparación con los vientos derivados de satélite, al menos en cuanto a la precipitación acumulada. También es interesante ver que **en promedio** el efecto del viento derivado de satélite tiene signo contrario respecto del efecto de las observaciones de estaciones automáticas. 

```{r, fig.height=5, dpi=300}
dcast(pp_inter, init_date + lon + lat ~ exp, value.var = "pp") %>% 
  .[, ":="(AUT_CONV = E5 - E4,
           SATWND_AUT = E6 - E5,
           SATWND_CONV = E6 - E4)] %>% 
  melt(id.vars = c("init_date", "lon", "lat"), 
       measure.vars = c("SATWND_AUT", "SATWND_CONV", "AUT_CONV"),
       value.name  = "pp") %>% 
  .[!is.na(pp) & init_date == unique(init_date)[2]] %>% 
  ggplot(aes(lon, lat)) +
  geom_point(aes(color = pp)) +
  scale_color_divergent(breaks = seq(-200, 200, 50),
                        guide = guide_colorstrip(inside = TRUE,
                                                 barwidth = 20,
                                                 barheight = 0.8)) +
  geom_mapa() +
  coord_sf(xlim = range(coord$lon), ylim = range(coord$lat)) +
  labs(title = "Diferencia entre experimentos",
       subtitle = "bueno - malo",
       color = "Diferencia\nprecipitación\nacumulada") +
  facet_wrap(~variable) +
  theme_minimal() +
  theme(legend.position = "bottom",
        panel.ontop = TRUE,
        panel.grid = element_line(linetype = 3))
```

Al comparar cada experimento individualmente con las observaciones (IMERG), los campos de diferencias experimento -  IMERG indican que el pronóstico subestimó la precipitacón (valores negativos) o la sobrestimó (valore positivos). Las diferencias sn un poco difíciles de comparar sobre todo para AUT y SATWND ya que son bastante parecidas. Entre CONV y los otros dos si se nota claramente como hay una menor subestimación de la precipitación pero en algunas regiones empieza a sobreestimar.

No es del todo útil pero si calculamos el promedio de cada uno de los gráficos y teniendo en si la diferencia es cero entonces el pronóstico es perfecto, SATWND tiene el promedio más cercano a cero. Esto no significa necesariamente que sea el mejor, es posible que simplemente esté compesando entre positivos y negativos. Al calcular el rmse igualmente SATWND gana por un poquitito.

```{r, fig.height=5, dpi=300}
pp_inter[init_date == unique(init_date)[2]] %>% 
  dcast(init_date + lon + lat ~ exp, value.var = "pp") %>% 
  pp_imerg_acum[., on = c("lon", "lat")] %>% 
  .[, ":="(CONV = E4 - pp,
           AUT = E5 - pp,
           SATWND = E6 - pp)] %>% 
  melt(id.vars = c("init_date", "lon", "lat"), 
       measure.vars = c("CONV", "AUT", "SATWND"),
       value.name  = "pp") %>% 
  .[!is.na(pp)] %>% 
  ggplot(aes(lon, lat)) +
  geom_point(aes(color = pp), size = 0.7) +
  scale_color_divergent(breaks = seq(-200, 200, 50),
                        guide = guide_colorstrip(inside = TRUE,
                                                 barwidth = 20,
                                                 barheight = 0.8)) +
  geom_mapa() +
  coord_sf(xlim = range(coord$lon), ylim = range(coord$lat)) +
  labs(title = "Diferencia entre experimentos y observaciones",
       subtitle = "experimento - IMERG",
       color = "Diferencia\nprecipitación\nacumulada") +
  facet_wrap(~variable) +
  theme_minimal() +
  theme(legend.position = "bottom",
        panel.ontop = TRUE,
        panel.grid = element_line(linetype = 3))


pp_inter[init_date == unique(init_date)[2]] %>% 
  dcast(init_date + lon + lat ~ exp, value.var = "pp") %>% 
  pp_imerg_acum[., on = c("lon", "lat")] %>% 
  .[, ":="(CONV = E4 - pp,
           AUT = E5 - pp,
           SATWND = E6 - pp)] %>% 
  melt(id.vars = c("init_date", "lon", "lat"), 
       measure.vars = c("CONV", "AUT", "SATWND"),
       value.name  = "pp") %>% 
  .[, .(promedio = mean(pp, na.rm = TRUE),
        rmse =  sqrt(mean(pp^2, na.rm = TRUE))), by = .(variable)] %>% 
  knitr::kable()
```

### FSS 

FSS calculado para distintos umbrales de precipitación acumulada durante el periodo 22/11 06UTC y 23/11 12UTC y distintas escalas (cajas medidas en cantidad de puntos de grilla por lado). 
```{r fig.height=3, dpi=100}
pp <- pp_inter[init_date == unique(init_date)[2]] %>% 
  pp_imerg_acum[., on = c("lon", "lat")] %>% 
  setnames(c("pp", "i.pp"), c("pp.obs", "pp.fcst")) %>% 
  .[, exp := case_when(exp == "E4" ~ "CONV",
                       exp == "E5" ~ "AUT",
                       exp == "E6" ~ "SATWND")]

q <- c(10, 25, 50, 100, 150, 200) #10mm, para arrancar pensanod en pp acumulada

w <- seq(0, 50) #ancho de cada box w*2+1

# fss <- pp[, FSS(lon, lat, pp.obs, pp.fcst, q, w), by = .(exp)]
# fwrite(fss, file = "fss.csv")

fss <- fread("fss.csv")

fss[q < 100] %>% 
  ggplot(aes(w*2+1, fss)) +
  geom_line(aes(color = factor(q), group = interaction(exp, q), linetype = exp)) +
  # facet_wrap(~ exp) +
  labs(x = "Escala (puntos de griila)",
       color = "umbral") +
  theme_minimal() +
  theme(legend.position = "bottom") +

fss[q >= 100] %>% 
  ggplot(aes(w*2+1, fss)) +
  geom_line(aes(color = factor(q), group = interaction(exp, q), linetype = exp)) +
  # facet_wrap(~ exp) +
  scale_linetype_discrete(guide = "none") +
  scale_color_discrete(name = NULL) +
  labs(x = "Escala (puntos de grilla)",
       color = "umbral") +
  theme_minimal() +
    theme(legend.position = "bottom")
```



```{r fig.height=5, dpi=100}

fss %>% 
  ggplot(aes(w*2+1, q)) +
  geom_contour_fill(aes(z = fss), breaks = seq(0, 1, .1)) +
  # geom_point(aes(color = fss)) +
  scale_fill_viridis_c(name = "FSS", guide = guide_colorstrip(inside = TRUE,
                                                              barwidth = 20,
                                                              barheight = 0.8), 
                       breaks = seq(0, 1, .1)) +
  scale_y_continuous(expand = c(0,0)) +
  facet_wrap(~ exp) +
  labs(x = "Escala (puntos de grilla)",
       y = "umbral de pp acumulada") +
  theme_minimal() +
  theme(legend.position = "bottom", 
        panel.ontop = TRUE,
        panel.grid = element_line(linetype = 3))
```

```{r fig.height=8, dpi=100}
fss %>% 
  dcast(w + q ~ exp, value.var = "fss") %>% 
  ggplot(aes(w*2+1, q)) +
  geom_contour_fill(aes(z = SATWND - AUT), breaks = MakeBreaks(0.01)) +
  # geom_point(aes(color = fss)) +
  scale_fill_divergent("SATWND - AUT", guide = guide_colorstrip(barwidth = 0.8,
                                                              barheight = 8), 
                       breaks = MakeBreaks(0.01)) +
  scale_x_continuous(expand = c(0,0)) +
  scale_y_continuous(expand = c(0,0)) +
  labs(x = "Escala (puntos de grilla)",
       y = "umbral de pp acumulada") +
  theme_minimal() +
  theme(
        panel.ontop = TRUE, 
        panel.grid = element_line(linetype = 3)) +
  
  fss %>% 
  dcast(w + q ~ exp, value.var = "fss") %>% 
  ggplot(aes(w*2+1, q)) +
  geom_contour_fill(aes(z = SATWND - CONV), breaks = MakeBreaks(0.05)) +
  # geom_point(aes(color = fss)) +
  scale_fill_divergent("SATWND - CONV", guide = guide_colorstrip(barwidth = 0.8,
                                                              barheight = 8),
                       breaks = MakeBreaks(0.05)) +
  scale_x_continuous(expand = c(0,0)) +
  scale_y_continuous(expand = c(0,0)) +
  labs(x = "Escala (puntos de grilla)",
       y = "umbral de pp acumulada") +
  theme_minimal() +
  theme(
        panel.ontop = TRUE, 
        panel.grid = element_line(linetype = 3)) +
  
  fss %>% 
  dcast(w + q ~ exp, value.var = "fss") %>% 
  ggplot(aes(w*2+1, q)) +
  geom_contour_fill(aes(z = AUT - CONV), breaks = MakeBreaks(0.05)) +
  # geom_point(aes(color = fss)) +
  scale_fill_divergent("AUT - CONV", guide = guide_colorstrip(barwidth = 0.8,
                                                              barheight = 8), 
                       breaks = MakeBreaks(0.05)) +
  scale_x_continuous(expand = c(0,0)) +
  scale_y_continuous(expand = c(0,0)) +
  labs(x = "Escala (puntos de grilla)",
       y = "umbral de pp acumulada") +
  theme_minimal() +
  theme(
        panel.ontop = TRUE, 
        panel.grid = element_line(linetype = 3)) +
  plot_layout(ncol =1)


```

