---
title: "105_QC_radianzas"
output: html_document
---

```{r setup, include=FALSE}
knitr::opts_chunk$set(echo = TRUE)

library(tidyverse)
library(metR)
library(data.table)
library(lubridate)
library(scattermore)
library(patchwork)
source("help_functions.R")
source("postprocesamiento.R")
source("goes_functions.R")

map <- rnaturalearth::ne_states(country = c("argentina", "Brazil", "Chile", "Uruguay", "Paraguay", "Bolivia"), returnclass = "sf")

geom_mapa <- function() {
  geom_sf(data = map, fill = NA, color = "black", size = 0.2, inherit.aes = FALSE)
}

coord <- ReadNetCDF("analisis/q_20181121210000_E3.nc", vars = c(lon = "XLONG")) %>%
  .[, lat := ReadNetCDF("analisis/q_20181121210000_E3.nc", vars = c(lat = "XLAT"))$lat]
```

Mini pruebas:

1 ciclo de asimilación dentro del experimento 20181122, para el 20181123000000 donde hay disponible observaciones del AMSU-A en NOAA15 y NOAA 18.

- **clearsky:** configuración de GSI por defecto, solo asimila radianzas en cielo claro
- **allsky:** activo la opción allsky modificando las variables de entrada para el CRTM en el archivo *anainfo* (CRTM use = 12 en vez de 10).
- **noQC6:** desactivo control de calidad asociado al scattering index (resta entre CH1 y CH15 para agua, valor fijo para tierra según configuración inicial).
- **QC6ecmwf:** modifico el cálculo del SI sobre tierra siguiendo la nota técnica del ECMWF (Weston et.al. 2019).
- **QC6ecmwfall:** como QC6ecmwf pero para allsky
- **QC4ori:** configuración por defecto para factch4 (< 0.5 no rechaza), esto es un umbral para la diferencia entre la observación y el guess del CH4 con algunas constantes en el medio. 
- **QC4new:** se relaja el umbral a factch4 < 1.


```{r}

files <- list.files("analisis/radianzas", pattern = "amsua_n15", full.names = TRUE) %>%
  .[!str_detect(., "conv")]
diag <- map(files, function(f){
  meta <- unglue::unglue(f, "analisis/radianzas/asim_{sensor}_{plat}_{date}.ensmean_{exp}")
  # print(f)
  out <- fread(f)
  # .[V10 == 1] %>% 
  
  if (file.size(f) != 0) {
    out[, date := ymd_hms(meta[[1]][["date"]])] %>% 
      .[, exp := meta[[1]][["exp"]]]
  }
  out
}) %>%
  rbindlist()

colnames(diag) <- c("sensor", "channel", "lat", "lon", "press", "dhr", "tb_obs", "tbc", "tbcnob",
                    "errinv", "qc", "emis", "tlapchn", "rzen", "razi", "rlnd", "rice", "rsnw", "rcld", 
                    "rcldp", paste0("pred", seq(8)), "date", "exp")
```

```{r}

diag[qc == 0, .N, by = .(channel, exp)] %>% 
  ggplot(aes(factor(channel), exp)) +
  geom_raster(aes(fill = N)) +
  scale_fill_viridis_c() +
  labs(x = "channel", y = "", subtitle = "QC = 0") +
  theme_minimal()


diag[qc == 0 & errinv !=0, .N, by = .(channel, exp)] %>% 
  dcast(exp ~ channel) %>% 
  knitr::kable(caption = "Cantidad de observaciones potencialmente asimilables (QC == = y errinv != 0) para cada prueba y cada canal del AMSU-A")

```

```{r}
diag[channel %in% c(1:8)] %>% 
  dcast(lon + lat + channel ~ exp, value.var = "qc") %>% 
  .[, diff := allsky - clearsky] %>% 
  .[diff != 0] %>% 
  ggplot(aes(ConvertLongitude(lon), lat)) +
  geom_point(color = "darkorange", size = 0.7) +
  # geom_point(aes(color = errinv)) +
  scale_color_viridis_c() +
  geom_mapa() +
  coord_sf(xlim = c(-75, -52), ylim = c(-42,-20)) +
  facet_grid(.~ channel) +
  labs(x = "lon",
       subtitle = "Ubicación de observaciones extras en allsky respecto de clearsky") +
  theme_minimal()
```


```{r}
diag[channel %in% c(4)] %>% 
  ggplot(aes(ConvertLongitude(lon), lat)) +
  geom_point(aes(color = factor(abs(qc))), size = 0.7) +
  scale_color_viridis_d() +
   geom_mapa() +
  coord_sf(xlim = c(-75, -52), ylim = c(-42,-20)) +
  # facet_grid(exp~channel) +
  facet_wrap(~exp, ncol = 4) +
  labs(subtitle = "Control de calidad para el canal 4",
       x = "", y = "",
       color = "QC") +
  theme_minimal()
  
```
```{r}
diag[channel %in% c(4:8) & qc == 0 & errinv != 0] %>% 
  ggplot(aes(ConvertLongitude(lon), lat)) +
  geom_point(aes(color = tbc), size = 0.7) +
  scale_color_viridis_c(option = "A") +
  # scale_color_paletteer_c("ggthemes::Red-Blue Diverging") +
   geom_mapa() +
  coord_sf(xlim = c(-75, -52), ylim = c(-42,-20)) +
  facet_grid(channel~exp) +
  labs(x = "", y = "",
       color = "O-B") +
  theme_minimal()
```

```{r}
# diag[channel %in% c(1:8)] %>% 
#   ggplot(aes(ConvertLongitude(lon), lat)) +
#   geom_point(aes(color = factor(qc))) +
#   scale_color_viridis_d() +
#    geom_mapa() +
#   coord_sf(xlim = c(-75, -52), ylim = c(-42,-20)) +
#   facet_grid(exp~channel) +
#   theme_minimal()


# diag[channel %in% c(1:15) & errinv != 0, .N, by = .(channel, exp)] %>% 
#   dcast(exp~channel)

diag[, qc := abs(qc)] %>% 
  .[channel %in% (5), .N, by = .(exp, qc)] %>% 
  dcast(exp~qc) %>% 
  knitr::kable(caption = "Categorías de control de calidad por experimento para el canal 5.")
```
```{r}
diag[channel %in% c(1:15) & qc == 0 & errinv > 0.000031623,
     .N, by = .(exp)] %>% 
  dcast(exp~.) %>% 
  .[order(-.)] %>% 
  knitr::kable(caption = "Cantidad total de observaciones potencialmente asimilables")

diag[channel %in% c(4:8)] %>% 
  ggplot(aes(ConvertLongitude(lon), lat)) +
  geom_point(aes(color = errinv)) +
  scale_color_viridis_c() +
   geom_mapa() +
  coord_sf(xlim = c(-75, -52), ylim = c(-42,-20)) +
  facet_grid(channel~exp) +
  labs(x = "", y = "") +
  theme_minimal()
```


```{r}

files <- list.files("analisis/radianzas", pattern = "analysis", full.names = TRUE) %>% 
    .[!str_detect(., "asim")]

update <- map(files, function(f) {

  descriptores <- unglue::unglue(f, c("analisis/radianzas/analysis.ensmean_{exp}"))

  ana <- ReadNetCDF(f, vars = c(p = "P", "PB", t = "T", qv = "QVAPOR", 
                                 lon = "XLONG", lat = "XLAT")) %>%
    .[, p := p + PB] %>%
    .[, t := tk(t, p)] %>%
    .[, rh := rh(qv, p, t)] %>% 
    .[, td := td(qv, p) + 273.15] %>% 
    .[, ":="(Time = NULL,
             # west_east = NULL,
             # south_north = NULL,
             qv = NULL,
             PB = NULL)] %>% 
    .[, c("u", "v") := uvmet(f)] %>% 
    .[, ":="(exp = descriptores[[1]][["exp"]])] %>% 
    .[]

}) %>% 
  rbindlist()

  guess <- ReadNetCDF("analisis/radianzas/wrfarw.ensmean", 
                      vars = c(p = "P", "PB", t = "T", qv = "QVAPOR", 
                                 lon = "XLONG", lat = "XLAT")) %>%
    .[, p := p + PB] %>%
    .[, t := tk(t, p)] %>%
    .[, rh := rh(qv, p, t)] %>% 
    .[, td := td(qv, p) + 273.15] %>% 
    .[, ":="(Time = NULL,
             # west_east = NULL,
             # south_north = NULL,
             qv = NULL,
             PB = NULL)] %>% 
    .[, c("u", "v") := uvmet("analisis/radianzas/wrfarw.ensmean")] %>% 
    # .[, ":="(exp = "guess")] %>% 
    .[]

  
update <- guess[update, on = c("lon", "lat", "bottom_top", "south_north", "west_east")]
  
```

## Comparación de update para QC4

```{r}
update[, .(mean_ana = mean(i.t, na.rm = TRUE),
              mean_guess = mean(t, na.rm = TRUE)), by = .(bottom_top, west_east, exp)] %>% 
  .[exp %in% c("QC4new", "QC4old")] %>% 
  ggplot(aes(west_east, bottom_top)) +
  geom_contour_fill(aes(z = (mean_ana - mean_guess))) +
  scale_fill_divergent() +
  labs(fill = "update T") +
  facet_wrap(~ exp) +
  theme_minimal()

update[, .(mean_ana = mean(i.t, na.rm = TRUE),
              mean_guess = mean(t, na.rm = TRUE)), by = .(bottom_top, south_north, exp)] %>% 
    .[exp %in% c("QC4new", "QC4old")] %>% 
  ggplot(aes(south_north, bottom_top)) +
  geom_contour_fill(aes(z = (mean_ana - mean_guess))) +
  scale_fill_divergent() +
  labs(fill = "update T") +
  facet_wrap(~ exp) +
  theme_minimal()
```
La diferencia entre ambas pruebas para la temperatura es en promedio del ordende 10-3 o 10-4 y un poco menor en los niveles mas altos. El rango de la diferencia está aproximadamente entre -0.4 y 0.2 K.

```{r}
update %>% 
  dcast(bottom_top + south_north + west_east ~ exp, value.var = "i.t") %>% 
  .[, .(diff = mean(abs(QC4new - QC4old)),
        max = max(QC4new - QC4old),
        min = min(QC4new - QC4old)), by = .(bottom_top)] %>% 
  melt(measure.vars = c("diff", "max", "min")) %>% 
  ggplot(aes(value, bottom_top)) +
  geom_vline(xintercept = 0, color = "darkgray") +
    geom_path(aes(color = variable)) +
    scale_color_viridis_d() +
  labs(y = "sigma level", color = "") +
  theme_minimal()

```

## Analisis de oservaciones potencialmente asimilables en todo el experimento

- Configuración origianl: clearsky, SI sobre tierra fijo (para amsua)

```{r}
files <- list.files("analisis/diagfiles/E7", pattern = "asim", full.names = TRUE) %>%
  .[!str_detect(., "conv")]
diag <- map(files, function(f){
  meta <- unglue::unglue(f, "analisis/diagfiles/{exp}/asim_{sensor}_{plat}_{date}.ensmean")
  # print(f)
  out <- fread(f)
  # .[V10 == 1] %>% 
  
  if (file.size(f) != 0) {
    out[, date := ymd_hms(meta[[1]][["date"]])]
  }
  out
}) %>%
  rbindlist()

colnames(diag) <- c("sensor", "channel", "lat", "lon", "press", "dhr", "tb_obs", "tbc", "tbcnob",
                    "errinv", "qc", "emis", "tlapchn", "rzen", "razi", "rlnd", "rice", "rsnw", "rcld", 
                    "rcldp", paste0("pred", seq(8)), "date")

satinfo <- fread("global_satinfo.txt") %>% 
  setnames(old = c("!sensor/instr/sat", "chan"), new = c("sensor", "channel"))



```

- hirs se pierden ṕor satinfo, ¿a qué se debe esa desición?
- Interesante ver que por satinfo se pierde el canal 6 de amsua_n15 pero el canal 5 de amsua_n18

```{r}
diag[, .N, by = .(sensor, channel, qc)] %>% 
  satinfo[., on = c("sensor", "channel")] %>% 
  ggplot(aes(factor(channel), factor(abs(qc)))) +
  geom_tile(aes(fill = N)) +
  scale_fill_viridis_c() +
  geom_point(data = ~.x[iuse != 1], shape = 4, color = "grey10") +
  # scale_shape_manual(values = c(0, 4)) +
  facet_wrap(~sensor, scales = "free_x") +
  labs(x = "channel", y = "QC",
       caption = "Con 'x' se marcan los canales rechazados por satinfo") +
  theme_minimal()
```

