---
title: "105_QC_radianzas"
output: html_document
---

```{r setup, include=FALSE}
knitr::opts_chunk$set(echo = TRUE)

library(tidyverse)
library(metR)
library(data.table)
library(lubridate)
library(scattermore)
library(patchwork)
source("help_functions.R")
source("postprocesamiento.R")
source("goes_functions.R")

map <- rnaturalearth::ne_states(country = c("argentina", "Brazil", "Chile", "Uruguay", "Paraguay", "Bolivia"), returnclass = "sf")

geom_mapa <- function() {
  geom_sf(data = map, fill = NA, color = "black", size = 0.2, inherit.aes = FALSE)
}

coord <- ReadNetCDF("analisis/q_20181121210000_E3.nc", vars = c(lon = "XLONG")) %>%
  .[, lat := ReadNetCDF("analisis/q_20181121210000_E3.nc", vars = c(lat = "XLAT"))$lat]
```

Mini pruebas:

1 ciclo de asimilación dentro del experimento 20181122, para el 20181123000000 donde hay disponible observaciones del AMSU-A en NOAA15 y NOAA 18.

- **clearsky:** configuración de GSI por defecto, solo asimila radianzas en cielo claro
- **allsky:** activo la opción allsky modificando las variables de entrada para el CRTM en el archivo *anainfo* (CRTM use = 12 en vez de 10).
- **noQC6:** desactivo control de calidad asociado al scattering index (resta entre CH1 y CH15 para agua, valor fijo para tierra según configuración inicial).
- **QC6ecmwf:** modifico el cálculo del SI sobre tierra siguiendo la nota técnica del ECMWF (Weston et.al. 2019).
- **QC6ecmwfall:** como QC6ecmwf pero para allsky
- **QC4ori:** configuración por defecto para factch4 (< 0.5 no rechaza), esto es un umbral para la diferencia entre la observación y el guess del CH4 con algunas constantes en el medio. 
- **QC4new:** se relaja el umbral a factch4 < 1.


```{r}

files <- list.files("analisis/radianzas", pattern = "amsua_n15", full.names = TRUE) %>%
  .[!str_detect(., "conv")]
diag <- map(files, function(f){
  meta <- unglue::unglue(f, "analisis/radianzas/asim_{sensor}_{plat}_{date}.ensmean_{exp}")
  # print(f)
  out <- fread(f)
  # .[V10 == 1] %>% 
  
  if (file.size(f) != 0) {
    out[, date := ymd_hms(meta[[1]][["date"]])] %>% 
      .[, exp := meta[[1]][["exp"]]]
  }
  out
}) %>%
  rbindlist()

colnames(diag) <- c("sensor", "channel", "lat", "lon", "press", "dhr", "tb_obs", "tbc", "tbcnob",
                    "errinv", "qc", "emis", "tlapchn", "rzen", "razi", "rlnd", "rice", "rsnw", "rcld", 
                    "rcldp", paste0("pred", seq(8)), "date", "exp")
```

```{r}

diag[qc == 0, .N, by = .(channel, exp)] %>% 
  ggplot(aes(factor(channel), exp)) +
  geom_raster(aes(fill = N)) +
  scale_fill_viridis_c() +
  labs(x = "channel", y = "", subtitle = "QC = 0") +
  theme_minimal()


diag[qc == 0 & errinv !=0, .N, by = .(channel, exp)] %>% 
  dcast(exp ~ channel) %>% 
  knitr::kable(caption = "Cantidad de observaciones potencialmente asimilables (QC == = y errinv != 0) para cada prueba y cada canal del AMSU-A")

```

```{r}
diag[channel %in% c(1:8)] %>% 
  dcast(lon + lat + channel ~ exp, value.var = "qc") %>% 
  .[, diff := allsky - clearsky] %>% 
  .[diff != 0] %>% 
  ggplot(aes(ConvertLongitude(lon), lat)) +
  geom_point(color = "darkorange", size = 0.7) +
  # geom_point(aes(color = errinv)) +
  scale_color_viridis_c() +
  geom_mapa() +
  coord_sf(xlim = c(-75, -52), ylim = c(-42,-20)) +
  facet_grid(.~ channel) +
  labs(x = "lon",
       subtitle = "Ubicación de observaciones extras en allsky respecto de clearsky") +
  theme_minimal()
```


```{r}
diag[channel %in% c(4)] %>% 
  ggplot(aes(ConvertLongitude(lon), lat)) +
  geom_point(aes(color = factor(abs(qc))), size = 0.7) +
  scale_color_viridis_d() +
   geom_mapa() +
  coord_sf(xlim = c(-75, -52), ylim = c(-42,-20)) +
  # facet_grid(exp~channel) +
  facet_wrap(~exp, ncol = 4) +
  labs(subtitle = "Control de calidad para el canal 4",
       x = "", y = "",
       color = "QC") +
  theme_minimal()
  
```
```{r}
diag[channel %in% c(4:8) & qc == 0 & errinv != 0] %>% 
  ggplot(aes(ConvertLongitude(lon), lat)) +
  geom_point(aes(color = tbc), size = 0.7) +
  scale_color_viridis_c(option = "A") +
  # scale_color_paletteer_c("ggthemes::Red-Blue Diverging") +
   geom_mapa() +
  coord_sf(xlim = c(-75, -52), ylim = c(-42,-20)) +
  facet_grid(channel~exp) +
  labs(x = "", y = "",
       color = "O-B") +
  theme_minimal()
```

```{r}
# diag[channel %in% c(1:8)] %>% 
#   ggplot(aes(ConvertLongitude(lon), lat)) +
#   geom_point(aes(color = factor(qc))) +
#   scale_color_viridis_d() +
#    geom_mapa() +
#   coord_sf(xlim = c(-75, -52), ylim = c(-42,-20)) +
#   facet_grid(exp~channel) +
#   theme_minimal()


# diag[channel %in% c(1:15) & errinv != 0, .N, by = .(channel, exp)] %>% 
#   dcast(exp~channel)

diag[, qc := abs(qc)] %>% 
  .[channel %in% (5), .N, by = .(exp, qc)] %>% 
  dcast(exp~qc) %>% 
  knitr::kable(caption = "Categorías de control de calidad por experimento para el canal 5.")
```
```{r}
diag[channel %in% c(1:15) & qc == 0 & errinv > 0.000031623,
     .N, by = .(exp)] %>% 
  dcast(exp~.) %>% 
  .[order(-.)] %>% 
  knitr::kable(caption = "Cantidad total de observaciones potencialmente asimilables")

diag[channel %in% c(4:8)] %>% 
  ggplot(aes(ConvertLongitude(lon), lat)) +
  geom_point(aes(color = errinv)) +
  scale_color_viridis_c() +
   geom_mapa() +
  coord_sf(xlim = c(-75, -52), ylim = c(-42,-20)) +
  facet_grid(channel~exp) +
  labs(x = "", y = "") +
  theme_minimal()
```


```{r}

files <- list.files("analisis/radianzas", pattern = "analysis", full.names = TRUE) %>% 
    .[!str_detect(., "asim")]

update <- map(files, function(f) {

  descriptores <- unglue::unglue(f, c("analisis/radianzas/analysis.ensmean_{exp}"))

  ana <- ReadNetCDF(f, vars = c(p = "P", "PB", t = "T", qv = "QVAPOR", 
                                 lon = "XLONG", lat = "XLAT")) %>%
    .[, p := p + PB] %>%
    .[, t := tk(t, p)] %>%
    .[, rh := rh(qv, p, t)] %>% 
    .[, td := td(qv, p) + 273.15] %>% 
    .[, ":="(Time = NULL,
             # west_east = NULL,
             # south_north = NULL,
             qv = NULL,
             PB = NULL)] %>% 
    .[, c("u", "v") := uvmet(f)] %>% 
    .[, ":="(exp = descriptores[[1]][["exp"]])] %>% 
    .[]

}) %>% 
  rbindlist()

  guess <- ReadNetCDF("analisis/radianzas/wrfarw.ensmean", 
                      vars = c(p = "P", "PB", t = "T", qv = "QVAPOR", 
                                 lon = "XLONG", lat = "XLAT")) %>%
    .[, p := p + PB] %>%
    .[, t := tk(t, p)] %>%
    .[, rh := rh(qv, p, t)] %>% 
    .[, td := td(qv, p) + 273.15] %>% 
    .[, ":="(Time = NULL,
             # west_east = NULL,
             # south_north = NULL,
             qv = NULL,
             PB = NULL)] %>% 
    .[, c("u", "v") := uvmet("analisis/radianzas/wrfarw.ensmean")] %>% 
    # .[, ":="(exp = "guess")] %>% 
    .[]

  
update <- guess[update, on = c("lon", "lat", "bottom_top", "south_north", "west_east")]
  
```

## Comparación de update para QC4

```{r}
update[, .(mean_ana = mean(i.t, na.rm = TRUE),
              mean_guess = mean(t, na.rm = TRUE)), by = .(bottom_top, west_east, exp)] %>% 
  .[exp %in% c("QC4new", "QC4old")] %>% 
  ggplot(aes(west_east, bottom_top)) +
  geom_contour_fill(aes(z = (mean_ana - mean_guess))) +
  scale_fill_divergent() +
  labs(fill = "update T") +
  facet_wrap(~ exp) +
  theme_minimal()

update[, .(mean_ana = mean(i.t, na.rm = TRUE),
              mean_guess = mean(t, na.rm = TRUE)), by = .(bottom_top, south_north, exp)] %>% 
    .[exp %in% c("QC4new", "QC4old")] %>% 
  ggplot(aes(south_north, bottom_top)) +
  geom_contour_fill(aes(z = (mean_ana - mean_guess))) +
  scale_fill_divergent() +
  labs(fill = "update T") +
  facet_wrap(~ exp) +
  theme_minimal()
```
La diferencia entre ambas pruebas para la temperatura es en promedio del ordende 10-3 o 10-4 y un poco menor en los niveles mas altos. El rango de la diferencia está aproximadamente entre -0.4 y 0.2 K.

```{r}
update %>% 
  dcast(bottom_top + south_north + west_east ~ exp, value.var = "i.t") %>% 
  .[, .(diff = mean(abs(QC4new - QC4old)),
        max = max(QC4new - QC4old),
        min = min(QC4new - QC4old)), by = .(bottom_top)] %>% 
  melt(measure.vars = c("diff", "max", "min")) %>% 
  ggplot(aes(value, bottom_top)) +
  geom_vline(xintercept = 0, color = "darkgray") +
    geom_path(aes(color = variable)) +
    scale_color_viridis_d() +
  labs(y = "sigma level", color = "") +
  theme_minimal()

```

## Analisis de oservaciones potencialmente asimilables en todo el experimento

- Configuración origianl: clearsky, SI sobre tierra fijo (para amsua)

```{r}
files <- list.files("analisis/diagfiles/E7", pattern = "asim", full.names = TRUE) %>%
  .[!str_detect(., "conv")]
diag <- map(files, function(f){
  meta <- unglue::unglue(f, "analisis/diagfiles/{exp}/asim_{sensor}_{plat}_{date}.ensmean")
  # print(f)
  out <- fread(f)
  # .[V10 == 1] %>% 
  
  if (file.size(f) != 0) {
    out[, date := ymd_hms(meta[[1]][["date"]])]
  }
  out
}) %>%
  rbindlist()

colnames(diag) <- c("sensor", "channel", "lat", "lon", "press", "dhr", "tb_obs", "tbc", "tbcnob",
                    "errinv", "qc", "emis", "tlapchn", "rzen", "razi", "rlnd", "rice", "rsnw", "rcld", 
                    "rcldp", paste0("pred", seq(8)), "date")

satinfo <- fread("global_satinfo.txt") %>% 
  setnames(old = c("!sensor/instr/sat", "chan"), new = c("sensor", "channel"))

```

- hirs se pierden ṕor satinfo, ¿a qué se debe esa desición?
- Interesante ver que por satinfo se pierde el canal 6 de amsua_n15 pero el canal 5 de amsua_n18

```{r}
diag[, .N, by = .(sensor, channel, qc)] %>% 
  satinfo[., on = c("sensor", "channel")] %>% 
  ggplot(aes(factor(channel), factor(abs(qc)))) +
  geom_tile(aes(fill = N)) +
  scale_fill_viridis_c() +
  geom_point(data = ~.x[iuse != 1], shape = 4, color = "grey10") +
  # scale_shape_manual(values = c(0, 4)) +
  facet_wrap(~sensor, scales = "free_x") +
  labs(x = "channel", y = "QC",
       caption = "Con 'x' se marcan los canales rechazados por satinfo") +
  theme_minimal()
```

```{r}
diag[errinv != 0, .N, by = .(sensor, channel, qc)] %>% 
  satinfo[., on = c("sensor", "channel")] %>% 
  ggplot(aes(factor(channel), factor(abs(qc)))) +
  geom_tile(aes(fill = N)) +
  scale_fill_viridis_c() +
  geom_point(data = ~.x[iuse != 1], shape = 4, color = "grey10") +
  # scale_shape_manual(values = c(0, 4)) +
  facet_wrap(~sensor, scales = "free_x") +
  labs(x = "channel", y = "QC",
       subtitle = "# observaciones que cumplen todos los criterios",
       caption = "Con 'x' se marcan los canales rechazados por satinfo") +
  theme_minimal()
```


### Distribución espacial de QC


```{r}
pasadas <- diag[!(sensor %like% c("airs")), c("sensor", "date")] %>% 
  .[!(sensor %like% c("iasi"))] %>% 
  unique(by = c("sensor", "date"))

purrr::walk2(pasadas$sensor, pasadas$date, .f = function(this_sensor, this_date) {
  # browser()
  diag[sensor ==  this_sensor & date == this_date] %>% 
    ggplot(aes(ConvertLongitude(lon), lat)) +
    geom_point(aes(color = factor(abs(qc)))) +
    scale_color_viridis_d() +
    geom_mapa() +
    coord_sf(xlim = c(-75, -52), ylim = c(-42,-20)) +
    facet_wrap(~channel, ncol = 5) +
    theme_minimal()
  ggsave(paste0(this_sensor, "_", as.character(this_date), ".png"))
})


```



### Sensores no incluidos en este experimento

- **ATMS:** no había identificado que los datos de este sensor están disponibles, a partir de ahora deberían ser asimilados. Satinfo solo rechaza el canal 15. https://www.wmo-sat.info/oscar/instruments/view/53
- **CRIS:** Entiendo que está sobre NOAA20 junto con el ATMS. Tenemos guardados datos de este sensor y aparece mencionado en el satinfo. Hay que revisar que nombre toma y si el código está preparado. https://www.wmo-sat.info/oscar/instruments/view/93
- **MHS y HIRS3 from EARS:** no tengo idea si son distintos que MHS y HIRS3 procesado por NCEP

### Sensores incluidos en el experimento

- **AMSU-A:** El sensor está sobre metop-a, n15, n18 y aqua. En cada plataforma los criterios de rechazo son distintos y seguramente tienen que ver con la historia particular del sensor, no cambiaría eso. Pero se puede modificar la manera que el QC calcula el SI sobre tierra y mar. 
- **HIRS:** Satinfo rechaza todos los canales de este sensor para todas las plataformas. Sin embargo algunos trabajos indican que la asimilación de estas observaciones tiene un impacto positivo sobre el pronóstico. El satinfo regional no rechaza todo.
- **IASI:** 
- **MHS:**
- **AIRS:**


```{r}
diag <- read_diag_mean_rad("/home/paola.corrales/datosmunin/asim_amsua_n15_20181123130000.ensmean")

diag[channel %in% c(10:14)] %>% 
  ggplot(aes(ConvertLongitude(lon), lat)) +
  geom_point(aes(color = press)) +
  scale_color_viridis_c() +
     geom_mapa() +
  coord_sf(xlim = c(-75, -52), ylim = c(-42,-20)) +
  facet_wrap(~channel, ncol = 5) +
  theme_minimal()


```

